臺灣基隆地方法院刑事判決　
111年度訴字第92號
公  訴  人  臺灣基隆地方檢察署檢察官
被      告  賴錫銘



選任辯護人  林達傑律師（法律扶助律師）
上列被告因違反毒品危害防制條例案件，經檢察官提起公訴（11
0年度偵字第6280號），本院判決如下：
    主  文
賴錫銘販賣第二級毒品，處有期徒刑壹年玖月；又販賣第二級毒
品，處有期徒刑貳年陸月。應執行有期徒刑參年陸月。
扣案如附表編號1所示之行動電話壹支（含門號○○○○○○○○○○號SIM
卡壹枚）及附表編號4所示之物，均沒收之；未扣案之販賣第二
級毒品犯罪所得總計新臺幣參仟伍佰元沒收之，於全部或一部不
能沒收或不宜執行沒收時，追徵其價額。
    事  實
一、賴錫銘明知甲基安非他命、安非他命屬毒品危害防制條例第2
    條第2項第2款所規定之第二級毒品，不得非法持有及販賣，
    竟基於販賣第二級毒品甲基安非他命之牟利犯意，分別為下
    列犯行：
  ㈠於民國109年6月6日15時許，以其持用之行動電話門號00000000
    00與賴信宗持用之行動電話門號0000000000號聯繫交易第二級
    毒品甲基安非他命事宜，旋於同日18時許，在基隆市○○區○○
    路00巷000號（賴錫銘之居所），由賴錫銘交付第二級毒品
    甲基安非他命1包（重量約0.7公克）予賴信宗收受，並收取
    現金新臺幣（下同）1,000元之價金，雙方完成交易。
  ㈡另於109年8月18日23時14分許，以其持用之行動電話門號00000
    00000與許金龍持用之行動電話門號0000000000號聯繫交易第二
    級毒品甲基安非他命事宜，旋於同日23時46分許，在基隆市○
    ○區○○○00巷0號1樓（許金龍之居所），由賴錫銘交付甲基安
    非他命1包（重量約1公克）予許金龍收受，並收取現金2,500
    元之價金，雙方完成交易。
  ㈢嗣於110年9月13日17時45分許，經警依法持本院核發之搜索票
    ，在基隆市○○區○○路00巷000號進行搜索，當場扣得如附表編
    號1至6所示物品，乃查悉上情。
二、案經基隆市警察局第二分局報告臺灣基隆地方檢察署檢察官
    偵查、起訴。
    理  由
壹、證據能力
    按被告以外之人於審判外之言詞或書面陳述，除法律有規定
    者外，不得作為證據，刑事訴訟法第159條第1項固定有明文
    。惟被告以外之人於審判外之陳述，雖不符刑事訴訟法第15
    9條之1至第159條之4之規定，而經當事人於審判程序同意作
    為證據，法院審酌該言詞陳述或書面陳述作成時之情況，認
    為適當者，亦得為證據；當事人、代理人或辯護人於法院調
    查證據時，知有第159條第1項不得為證據之情形，而未於言
    詞辯論終結前聲明異議者，視為有前項之同意，同法第 159
    條之5 亦有明定。查，本判決所引用之下列證據資料（包含
    供述證據、文書證據等），並無證據證明係公務員違背法定
    程序所取得，且被告賴錫銘及其辯護人、檢察官於本院審判
    期日中對本院所提示之被告以外之人審判外之供述，包括供
    述證據、文書證據等證據，就證據能力均未表示爭執，而迄
    至言詞辯論終結前亦未再聲明異議【見本院111年度訴字第9
    2號卷，以下簡稱本院卷，第88至92頁、第118至121頁】，
    經核亦無顯有不可信之情況與不得作為證據之情形，本院審
    酌上開證據資料製作時之情況，尚無違法不當及證明力明顯
    過低之瑕疵，認為以之作為證據應屬適當，是依刑事訴訟法
    第159 條至第159條之5及第158條之4規定反面解釋，本判決
    所引用如下揭所示之供述證據、非供述證據等，均具有證據
    能力，合先敘明。
貳、實體部分
一、本院認定事實所憑之證據及理由： 
　㈠上開時地販賣第二級毒品甲基安非他命予賴信宗、許金龍各1
    次之犯罪事實，業據被告賴錫銘於110年9月13日警詢、110
    年9月14日警詢、110年9月14日偵查時均自白坦承不諱【見
    臺灣基隆地方檢察署110年度偵字第6280號卷，下稱偵卷，
    第11至19頁、第21至26頁、第271至274頁】，與其於本院準
    備及審判程序時亦自白供述：我有收到並看過起訴書，有跟
    辯護人研究過了，對起訴書所載犯罪事實，我全部承認，我
    認罪，販賣之犯罪所得之營利是朋友拿錢過來找我，我去找
    我的上游幫他們拿毒品，我是賺吃的，我會先拿一些起來，
    再把毒品給他們，當初我的兩支手機都被扣案了，跟販毒有
    關的手機是門號0000000000廠牌VIVO、機身藍色、一機雙卡
    的手機，電子磅秤是用來秤重，之後販毒毒品，所以均與賣
    毒有關，2次款項都有收到等語情節大致相符【見本院卷第8
    7至89頁、第122頁】，核與證人即購毒者賴信宗於109年6月
    10日警詢時、110年9月17日警詢時、110年9月17日偵訊時之
　　證述情節大致符合，與證人即購毒者許金龍於110年9月29日
    警詢時、110年9月29日偵訊時之證述情節亦大致相符【見偵
    卷第219至225頁、第227至230頁、第293至297頁、第305至3
    08頁、第325至328頁、第329至330頁】，並有扣案之手機、
    電子磅秤、毒品吸食器具翻拍照片、110年9月14日勘察採證
    同意書（同意人賴錫銘）、臺灣基隆地方法院110年聲搜字
    第000275號搜索票（受搜索人：賴錫銘）、基隆市警察局第
    二分局110年9月13日搜索扣押筆錄、扣押物品收據、扣押物
    品目錄表、基隆市警察局第二分局109年6月10日搜索扣押筆
    錄（受執行人：賴信宗）、扣押物品目錄表、自願受搜索同
    意書、扣押物品收據、109年6月10日賴信宗毒品案扣案物品
    翻拍照片、許金龍譯文內容（監察對象0000000000賴錫銘、
    通話對象0000000000）、扣案物品翻拍照片、通聯調閱查詢
    單（電話號碼0000000000）在卷可稽【見偵卷第55頁、第65
    頁、第169至177頁、第205至217頁、第313頁、第351至359
    頁、第361至362頁】，並扣得如附表編號1所示之行動電話
    （含門號0000000000SIM卡1枚）1支。從而，應認被告上開
    所為之任意性自白，核與事實相符，應堪採信。
　㈡按我國法令對販賣毒品者臨以嚴刑，惟毒品仍無法禁絕，其
    原因實乃販賣毒品存有巨額之利潤可圖，故販賣毒品者，如
    非為巨額利潤，必不冒此重刑之險，是以有償交易毒品者，
    除非另有反證證明其出於非圖利之意思而為，概皆可認其係
    出於營利之意而為（最高法院93年度台上字第1651號、87年
    度台上字第3164號判決意旨參照）；而毒品可任意分裝或增
    減其份量，亦無一定之公定價格，每次買賣之價格隨供需雙
    方之資力、關係之深淺或需求之數量、貨源之充裕與否、販
    賣者對於資金需求殷切與否、對行情認知，以及政府查緝之
    態度，進而為各種風險評估，機動的調整，有各種不同標準
    ，並非一成不變，因之販賣之利得，除經被告坦承犯行，或
    帳冊價量均記載明確外，委難查得實情，惟販賣者從各種「
    價差」或係「量差」謀取利潤方式，或有差異，其所圖利益
    之非法販賣行為目的則屬相同；再販賣毒品係違法行為且為
    重罪，故衡情一般持有毒品者，除非有利可圖，當不致甘犯
    陷自身於罪之風險而輕易將其持有之毒品交付他人。而毒品
    價格不貲，亦無公定之價格，每次買賣價量，亦可能隨時依
    雙方間之關係深淺、資力、需求量及對行情之認知、來源是
    否充裕、查緝是否嚴緊，購買者被查獲時供述購買對向之可
    能性風險之評估等，因而異其標準，並機動調整，非可一概
    而論。故販賣毒品之利得除經被告坦認明確，或有帳冊紀錄
    等明確事證外，委難查得實情，販毒者從價差或量差中牟利
    方式雖異，其意圖營利之非法販賣行為則一，是除非別有事
    證，足認係按同一價量委買、轉售或無償贈與，確未牟利外
    ，尚難執此遽認非法販賣之證據有所未足，致使知過坦承者
    難辭重典，飾辭否認者反得僥倖，而失情理之平。準此，查
    本件被告就上開2次毒品交易之過程及販賣之犯罪所得，均
    已自白坦承不諱，理由如上述，並有本院111年6月15日準備
    程序筆錄、111年7月12日審判程序筆錄在卷可參【見本院卷
    第85至94頁、第117至124頁】。從而，足徵被告上開2次販
    賣第二級毒品之交易，確係有償交易無訛。
　㈢綜上，被告上開所為之任意性自白，核與事實相符，且本案
    事證明確，被告上開販賣第二級毒品甲基安非他命之共計2
    次之犯行，均堪認定，各應依法論科。
二、論罪科刑
　㈠新舊法比較：
    ⒈按行為後法律有變更者，適用行為時之法律，但行為後之
      法律有利於行為人者，適用最有利於行為人之法律，刑法
      第2 條第1項定有明文。本條項規定所稱「行為後法律有
      變更者」，係指犯罪構成要件有擴張、減縮，或法定刑度
      有變更等情形，故行為後應適用之法律有上述變更之情形
      者，法院應綜合其全部罪刑之結果而為比較適用。
    ⒉查，被告為上開事實欄一、㈠所載之販賣第二級毒品甲基安
      非他命犯行後，惟毒品危害防制條例第4條、第17條，業
      於109年1月15日修正公布，並自同年7月15日起生效施行
      ，茲就相關修正規定比較如下：
      ⑴修正前之毒品危害防制條例第4條第2項原規定：「製造
　　　　、運輸、販賣第二級毒品者，處無期徒刑或7年以上有
        期徒刑，得併科新臺幣1千萬元以下罰金。」修正後為
        ：「製造、運輸、販賣第二級毒品者，處無期徒刑或10
        年以上有期徒刑，得併科新臺幣1千5百萬元以下罰金。
        」經比較修正前、後之法律，修正後之規定提高最低法
        定刑及罰金刑之上限，是本案經新舊法比較結果，應以
        被告行為時之法律即修正前之毒品危害防制條例第4條
        第2項對被告較為有利。
      ⑵修正前之毒品危害防制條例第17條第2項原規定：「犯  
        第4條至第8條之罪於偵查及審判中均自白者，減輕其刑
        。」修正後為：「犯第4條至第8條之罪於偵查及歷次審
        判中均自白者，減輕其刑。」核其立法理由，係考量原
        立法之目的，在使前述毒品案件之刑事訴訟程序儘早確
        定，是以被告於歷次審判中均自白犯罪者，始足當之，
        而所謂歷次審判中均自白，係指歷次事實審審級（包括
        更審、再審或非常上訴後之更為審判程序），且於各該
        審級中，於法官宣示最後言詞辯論終結時，被告為自白
        之陳述而言。
　　　⑶經比較修正前後之法律，修正後毒品危害防制條例第4條
        第2項之法定構成要件雖未變更，然其法定刑度已較修
        正前提高，是修正後毒品危害防制條例第4條第2項並無
        較有利於被告之情形；另新法對於偵審自白減輕其刑之
        要求較為嚴格，顯然影響被告實質之刑罰。準此，就上
        開事實欄一、㈠所載之販賣第二級毒品甲基安非他命犯
        行，以整體觀之，上開新修正之規定既未較有利於被告
        ，依刑法第2條第1項前段規定，爰一體適用被告行為時
        之修正前毒品危害防制條例規定，對被告較有利，洵堪
        認定。
　㈡查，甲基安非他命係毒品危害防制條例第2條第2項第2款所定
    之第二級毒品，不得非法持有及販賣。是核被告就上開事實
    欄㈠所載之販賣第二級毒品甲基安非他命所為，係犯修正前
    毒品危害防制條例第4條第2項之販賣第二級毒品罪。另就上
    開事實欄一、㈡所載之販賣第二級毒品甲基安非他命所為，
    係犯毒品危害防制條例第4條第2項之販賣第二級毒品罪。被
    告各次販賣前持有第二級毒品甲基安非他命之低度行為，應
    為各次販賣之高度行為所吸收，均不另論罪。
　㈢被告上開所犯2罪間，犯意各別，行為互殊，應予分論併罰。
　㈣本件被告販賣第二級毒品罪，均有毒品危害防制條例第17條
    第2項規定減輕其刑之適用，茲理由說明如下：
　　⒈查，被告於上開警詢、偵查及本院歷次審理時均自白坦認
      各次販賣第二級毒品等情，有上開各該筆錄在卷可佐。職
      是，不論依修正前後之毒品危害防制條例第17條第2項規
      定，本件被告上開所犯販賣第二級毒品罪部分，均符合要
      件，爰分別依修正前、後之毒品危害防制條例第17條第2
      項規定，各減輕其刑。
　　⒉按死刑減輕者，為無期徒刑；無期期徒刑減輕者，為20年
      以下15年以上有期徒刑；而有期徒刑、拘役、罰金減輕者
      ，減輕其刑至2分之1，但同時有免除其刑之規定者，其減
      輕得減至3分之2，且有期徒刑或罰金加減者，其最高度及
      最低度同加減之，刑法第64條第1項、第65條第2項、第66
      條、第67條分別定有明文。因此，本件被告上開所犯販賣
      第二級毒品罪，法定本刑為「無期徒刑」者，應減輕為20
      年以下15年以上有期徒刑；（修正前）法定本刑為「7年
      以上有期徒刑」者，應減輕為3年6月以上有期徒刑；（修
      正後）法定本刑為「10年以上有期徒刑」者，應減輕為5
      年以上有期徒刑；至其法定本刑為「併科罰金」之部分，
      則就其最高度及最低度同減之。
  ㈤本件被告所犯上開販賣第二級毒品罪之2次犯行，均認應有刑
    法第59條（酌量減輕）：「犯罪之情狀顯可憫恕，認科以最
    低度刑仍嫌過重者，得酌量減輕其刑」適用，其理由說明如
    下：
    ⒈被告及其辯護人均請求本院依刑法第57條、第59條規定再
      酌量減輕刑期等語。
    ⒉按刑之量定，為求個案裁判之妥當性，法律固賦予法院裁
      量權，但此項裁量權之行使，除應依刑法第57條規定，審
      酌行為人及其行為等一切情狀，為整體之評價，並應顧及
      比例原則及平等原則，使罪刑均衡，輕重得宜，以契合社
      會之法律感情。又刑法第59條規定犯罪之情狀可憫恕者，
      得酌量減輕其刑，所謂「犯罪之情狀」，與同法第57條規
      定科刑時應審酌之一切情狀，並非有截然不同之領域，於
      裁判上酌減其刑時，應就犯罪一切情狀（包括第57條所列
      舉之10款事項），予以全盤考量，審酌其犯罪有無可憫恕
      之事由，即有無特殊之原因與環境，在客觀上足以引起一
      般同情，以及宣告法定最低度刑，是否猶嫌過重等，以為
      判斷。而按同為販賣毒品之人，其原因動機不一，犯罪情
      節未必盡同，或有大宗販賣者，亦有中、小之分，其販賣
      行為所造成危害社會之程度自屬有異，法律科處此類犯罪
      ，所設之法定最低本刑卻相同，不可謂不重。於此情形，
      倘依其情狀處以相當之有期徒刑，即足以懲儆，並可達防
      衛社會之目的者，自非不可依客觀之犯行與主觀之惡性二
      者加以考量其情狀，是否有可憫恕之處，適用刑法第59條
      之規定酌量減輕其刑，期使個案裁判之量刑，能斟酌至當
      ，符合比例原則。又適用刑法第59條酌量減輕其刑時，並
      不排除同法第57條所列舉10款事由之審酌（最高法院70年
      度第6次刑事庭會議決議參照）。準此，本院考量被告販
      賣次數為2次，販賣對象2人，且係因個人施用毒品之惡習
      ，而貪圖從中賺取一些毒品供己施用之微小利益，其惡性
      相較於販賣毒品之大盤、中盤商，其所為對社會治安及國
      民健康造成侵害之範圍、程度有限，亦未有何鉅大獲利，
      與販賣毒品之數量動輒達數公斤以上之嚴重危害社會治安
      情形不同，而販賣第二級毒品罪之法定刑，修正前為「無
      期徒刑或7年以上有期徒刑，得併科新臺幣1千萬元以下罰
      金」，修正後則為「無期徒刑或10年以上有期徒刑，得併
      科新臺幣1千5百萬元以下罰金」，罪責非輕，本院依修正
      前後之毒品危害防制條例第17條第2項各予以減輕其刑後
      ，法定最低本刑仍分別為有期徒刑3年6月、5年以上有期
      徒刑，不可謂不重，故本院參酌被告犯後確實有誠心悔改
      ，且非牟取不法暴利，惡性非重，認其犯罪之情狀尚堪憫
      恕，爰依刑法第59條規定，各遞減輕其刑。
　㈥茲審酌被告明知第二級毒品甲基安非他命對於人體健康及社
    會治安均有所戕害，竟仍販賣毒品予他人施用，無視於政府
    杜絕毒品犯罪之禁令及他人之身心健康，不僅將助長毒品氾
    濫，且施用毒品者一旦成癮，戒除毒癮非易，足致施用毒品
    者產生具生命危險之生理成癮及心理依賴，直接戕害國民身
    心健康，間接危害社會治安，所為實屬可議，惟念其犯後均
    坦承犯行，態度尚佳，兼衡其販賣毒品之對象及次數非多，
    且販賣毒品目的係為賺取供己施用，再考量其犯罪動機、目
    的、手段，暨其自述家裡有外婆、媽媽、姐姐，經濟狀況小
    康，高職肄業等語明確【見本院卷第122頁】，及有上開刑
    之減輕及遞減輕其刑等一切情狀，爰分別量處如主文所示之
    刑，再依法定其應執行之刑，用示懲儆。
三、本件之沒收或追徵，理由分述如下：
　㈠查，刑法關於沒收之規定，業於104年12月30日修正公布，自
    105年7月1日起施行，依修正後刑法第2條第2項之規定，已
    明定沒收為獨立之法律效果，雖仍以刑事不法（即只須具備
    構成要件該當性及違法性，不以罪責成立為必要）存在為前
    提，但已無罪刑不可分及主從刑不可分原則可言，既屬獨立
    於刑罰及保安處分之其他法律效果，只須依法於主文內為沒
    收之宣告，及於判決書內敘明沒收所依憑之證據暨其認定之
    理由即可，非必拘泥於其所犯罪刑之主文項下宣告沒收。又
    被告行為後，毒品危害防制條例第19條雖於109年1月15日修
    正公布，並於同年7月15日生效施行，然該條第1項並未修正
    ，對本件被告並無有利不利之情形，自毋庸為新舊法之比較
    ，爰逕依一般法律適用原則適用裁判時法即現行法，至於其
    餘之沒收，應回歸適用刑法沒收之規定，先予敘明。
　㈡按毒品危害防制條例第19條第1項規定，犯第4條至第9條、第
    12條、第13或第14條第1項、第2項之罪者，其供犯罪所用之
    物，不問屬於犯罪行為人與否，均沒收之，並適用修正後刑
    法第38條之1第3項規定，於全部或一部不能沒收或不宜執行
    沒收時，追徵其價額。查，本件扣案如附表編號1所示之行
    動電話1支（含門號0000000000SIM卡1枚）及編號4所示之物
    ，均係被告所有供本案販賣第二級毒品之犯罪所用之物，此
    業據被告供述明確在卷【見本院卷第89頁、第122頁】，理
    由如上述，並有卷附通聯調閱查詢單（電話號碼0000000000
    ）及通訊監察譯文在卷可佐【見偵卷第313頁、第361至362
    頁】，爰依毒品危害防制條例第19條第1項規定，均宣告沒
    收之。
　㈢按犯罪所得，屬於犯罪行為人者，沒收之；前二項之沒收，
    於全部或一部不能沒收或不宜執行沒收時，追徵其價額，刑
    法第38條之1第1項前段、第3項分別定有明文。而按毒品犯
    罪所得收益之沒收、追徵或以財產抵償之目的，乃在於從經
    濟面切斷毒品犯罪不法收益之循環，剝奪毒品犯罪之利益，
    以消除其主要誘因與根源，具有濃厚的財產刑色彩，從立法
    目的而言，並無扣除其購買毒品所支出之成本或其他費用之
    必要。且取得毒品所支付之費用亦不具法律保護之價值，藉
    由毒品犯罪所得之利益則屬違反公序良俗行為之所得，於刑
    事政策上尚非不得全部予以剝奪，自無計算扣除犯罪所得之
    成本或其他支出費用，而單就所謂純利益為沒收之理由（最
    高法院95年度臺上字第2916號判決意旨可參），是販賣毒品
    所得之金錢，無論已否扣案，除有刑法第38條之2第2項之情
    形而得不宣告或酌減之外，應逕適用刑法第38條之1第1項前
    段規定，宣告沒收，並於全部或一部不能沒收或不宜執行沒
    收時，追徵其價額。準此，本件被告販賣第二級毒品所得共
    計3,500元，雖均未據扣案，惟既屬被告之犯罪所得，亦無
    刑法第38條之1第1項但書之特別規定，或同法第38條之2第2
    項所規定得不宣告或酌減之情形，均應依刑法第38條之1第1
    項前段、第3項規定，予以宣告沒收之，並於全部或一部不
    能沒收或不宜執行沒收時，追徵其價額。
　㈣至於扣案如附表編號1所示之行動電話門號0000000000號SIM
    卡1枚及附表編號3、編號5至6所示之物，均與本案犯罪無涉
    【見本院卷第89頁、第122頁】。此外，復查無積極證據證
    明上開扣案物與本案犯罪有何直接關聯，故均不併予諭知宣
    告沒收。
　㈤又本件有上開宣告多數沒收之情形，爰依刑法第40條之2第1
    項之規定，併執行之。　　
據上論斷，應依刑事訴訟法第299條第1項前段，判決如主文。
本案經檢察官陳虹如提起公訴，檢察官林渝鈞到庭執行職務。
中　　華　　民　　國　　111 　年　　8 　　月　　18　　日
                  刑事第三庭審判長法　官  簡志龍
　　　　　　　　　                法  官  藍君宜
　　　　　　　　　                法  官  施添寶
以上正本證明與原本無異。
如不服本判決應於收受送達後20日內向本院提出上訴書狀，並應
敘述具體理由；其未敘述上訴理由者，應於上訴期間屆滿後20日
內向本院補提理由書(均須按他造當事人之人數附繕本)「切勿逕
送上級法院」。
中　　華　　民　　國　　111 　年　　8 　　月　　18　　日
                                  書記官  陳怡文
附錄本判決論罪科刑法條：
修正前毒品危害防制條例第4條
製造、運輸、販賣第一級毒品者，處死刑或無期徒刑；處無期徒
刑者，得併科新臺幣2千萬元以下罰金。
製造、運輸、販賣第二級毒品者，處無期徒刑或7年以上有期徒
刑，得併科新臺幣1千萬元以下罰金。
製造、運輸、販賣第三級毒品者，處7年以上有期徒刑，得併科
新臺幣7百萬元以下罰金。
製造、運輸、販賣第四級毒品者，處5年以上12年以下有期徒刑
，得併科新臺幣3百萬元以下罰金。
製造、運輸、販賣專供製造或施用毒品之器具者，處1年以上7年
以下有期徒刑，得併科新臺幣1百萬元以下罰金。
前五項之未遂犯罰之。

毒品危害防制條例第4條（現行條文）
製造、運輸、販賣第一級毒品者，處死刑或無期徒刑；處無期徒
刑者，得併科新臺幣3千萬元以下罰金。
製造、運輸、販賣第二級毒品者，處無期徒刑或10年以上有期徒
刑，得併科新臺幣1千5百萬元以下罰金。
製造、運輸、販賣第三級毒品者，處7年以上有期徒刑，得併科
新臺幣1千萬元以下罰金。
製造、運輸、販賣第四級毒品者，處5年以上12年以下有期徒刑
，得併科新臺幣5百萬元以下罰金。
製造、運輸、販賣專供製造或施用毒品之器具者，處1年以上7年
以下有期徒刑，得併科新臺幣1百50萬元以下罰金。
前五項之未遂犯罰之。
　
附表：扣押物
編號 物品名稱 數量 備   註 1 行動電話（廠牌：VIVO，一機雙卡，含門號0000000000、0000000000號SIM卡各1枚） 1支 本院111年度保字第123號贓證物品保管單編號5（本院卷第19頁） 2 行動電話（廠牌：三星，IMEI:000000000000000000 、000000000000000000，不含SIM卡） 1支 本院111年度保字第123號贓證物品保管單編號5（本院卷第19頁） 3 毒品器具（安非他命吸食器） 1組 本院111年度保字第123號贓證物品保管單編號1（本院卷第19頁） 4 電子磅秤 1台 本院111年度保字第123號贓證物品保管單編號2（本院卷第19頁） 5 玻璃球 1顆 本院111年度保字第123號贓證物品保管單編號3（本院卷第19頁） 6 夾鏈袋 3個 本院111年度保字第123號贓證物品保管單編號4（本院卷第19頁）